Minutes et répertoires du notaire François LEFORT, 20 octobre 1842 - 31 mars 1865 (étude XXIX)
Archives nationales
- Minutes de François LEFORT, août 1842 - janvier 1881; MC/ET/XXIX/1089 - MC/ET/XXIX/1531
  - Minutes. 1851, juin - juillet, juin - juillet 1851; MC/ET/XXIX/1137
    - Procuration acte, acceptation de donation-partage., 22 juillet 1851; MC/ET/XXIX/1137
      Nom, qualité: (Mme ou Mlle) Baynal, Rose.
      Domicile: Paris (Paris) rue Guenegaud, 10.
      Relations: épouse de l'intervenant 2, fille de l'intervenant 3.
      Nom, qualité: (M.) Fely, Jean.
      Profession: marchand de charbon, Paris.
      Nom, qualité: (M.) Baynal, Jean Baptiste.
      Profession: propriétaire, cultivateur, Sainte-Marie (Cantal).
      Domicile: Sainte-Marie (Cantal)
    - Mainlevee, hypotheque., 23 juillet 1851; MC/ET/XXIX/1137
      Domicile: Vic-sur-Aisne (Aisne)
    - Quittance, condamnation et frais de justice, 4304f., 24 juillet 1851; MC/ET/XXIX/1137
      Nom, qualité: (M.) Lacroix, Jean Joseph.
      Domicile: Paris (Paris) rue des Petits-Carreaux, 8.
      Nom, qualité: (M.) Duval, Alexandre Eugene.
      Profession: avoué près du tribunal civil de premiere instance, Paris.
      Domicile: Paris (Paris) rue de Hanovre, 5.
      Nom, qualité: (M.) Chedeville, Emile Alphonse Victor.
      Profession: avoué près de la cour d'appel, Paris.
      Domicile: Paris (Paris) rue Neuve-des-Petits-Champs, 83.
      Nom, qualité: (personne morale) Lhote (hoirs).
      Relations: héritiers de l'intervenant 5.
    - Succession, transport de droits., 24 juillet 1851; MC/ET/XXIX/1137
      Nom, qualité: (M.) Bazin, Michel.
      Domicile: Gast (le) (Calvados) Hienniere
    - Quittance, legs, 6450f., 24 juillet 1851; MC/ET/XXIX/1137
      Nom, qualité: (M.) Theault, Jean Francois.
      Profession: valet de chambre, Paris.
      Domicile: Paris (Paris) rue de Rivoli, 30.
      Profession: ministre plenipotentiaire.
      Domicile: Paris (Paris) rue Neuve-du-Luxembourg, 41.
      Nom, qualité: (personne morale) Martin (hoirs).
      Relations: héritiers de l'intervenant 2
    - Succession, transport de droits., 24 juillet 1851; MC/ET/XXIX/1137
      Nom, qualité: (Mme ou Mlle) Villeneuve, Julie.
      Profession: superieure de la maison de charite, Bruguieres (Haute-Garonne).
      Domicile: Bruguieres (Haute-Garonne)
    - Mariage., 25 juillet 1851; MC/ET/XXIX/1137
      Nom, qualité: (M.) Dubuisson, Charles Claude.
      Profession: ebeniste (ancien), Paris.
      Domicile: Paris (Paris) rue du Montparnasse, 32.
      Nom, qualité: (M.) Dubuisson, Nicolas Rene.
      Nom, qualité: (Mme ou Mlle) Ghiot, Josephine.
      Nom, qualité: (Mme ou Mlle) Ghiot, Adele.
      Domicile: Paris (Paris) boulevard d'Enfer, 6.
      Nom, qualité: (M.) Perrot, Jean Francois.
      Domicile: Paris (Paris) boulevard d'Enfer, 6
    - Donation entre vifs, avancement d'hoirie., 26 juillet 1851; MC/ET/XXIX/1137
      Nom, qualité: (M.) Lacroix, Louis Denis.
      Profession: layetier emballeur (marchand), Paris.
      Domicile: Paris (Paris) rue du Cherche-Midi, 14.
      Nom, qualité: (Mme ou Mlle) Fontaine, Elisabeth Josephine.
      Relations: épouse de l'intervenant 1.
      Nom, qualité: (M.) Lacroix, Auguste Francois Theophile.
      Profession: layetier, emballeur, Paris.
      Relations: fils de l'intervenant 1, fils de l'intervenant 2.
      Nom, qualité: (M.) Lacroix, Charles Leon.
      Relations: fils de l'intervenant 1, fils de l'intervenant 2
    - Declaration, obligation pour cautionnement, 5000f., 27 juillet 1851; MC/ET/XXIX/1137
      Nom, qualité: (M.) Valles de, Theodore Bernard.
      Profession: percepteur, receveur municipal, Nanterre (Hauts-de-Seine).
      Domicile: Nanterre (Hauts-de-Seine).
      Relations: cautionne (e)(s) par l'intervenant 02.
      Nom, qualité: (M.) Alexandre, Jean Baptiste.
      Domicile: Paris (Paris) rue Neuve-des-Mathurins, 96
    - Ratification, acceptation d'heritage., 28 juillet 1851; MC/ET/XXIX/1137
      Nom, qualité: (Mme ou Mlle) Lhote, Isidore Charlotte.
      Domicile: Paris (Paris) rue d'Orleans-St-Marcel, 7.
      Relations: épouse de l'intervenant 1, héritier de l'intervenant 3.
      Nom, qualité: (M.) Lemoine, Edne Jean Baptiste.
      Profession: marchand de vin (ancien), Paris.
    - Succession, liquidation., 28 juillet 1851; MC/ET/XXIX/1137
    - Consentement, execution de testamentaire., 28 juillet 1851; MC/ET/XXIX/1137
      Relations: héritier de l'intervenant 3.
    - Traite, remplacement de service militaire, 900f., 29 juillet 1851; MC/ET/XXIX/1137
      Nom, qualité: (M.) Dupre, Jean Marie Charles Eugene.
      Profession: sergent-fourrier, Paris.
      Domicile: Paris (Paris) Esplanade des Invalides.
      Nom, qualité: (M.) Ponchon, Jean Baptiste Michel.
      Profession: musicien militaire.
      Domicile: Paris (Paris) Esplanade des Invalides
    - Procuration, acceptation de donation, partage., 30 juillet 1851; MC/ET/XXIX/1137
      Nom, qualité: (Mme ou Mlle) Borod, Marie.
      Domicile: Paris (Paris) rue des Sevres, 16.
      Profession: huissier, Aigueperse (Puy-de-Dôme).
      Domicile: Aigueperse (Puy-de-Dôme).
      Domicile: Sardon (Puy-de-Dôme)
    - Succession, dépôt de pieces., 30 juillet 1851; MC/ET/XXIX/1137
      Nom, qualité: (M.) Lasteyrie Du Saillant de, Jean Charles Annet Victorin (comte, Saillant), Saillant.
      Nom, qualité: (Mme ou Mlle) Guilhaim De Berges, Constantine Fortunee.
      Nom, qualité: (Mme ou Mlle) Lasteyrie Du Saillant, Victorine Constantine.
      Domicile: Munster (allemagne).
      Relations: fille de l'intervenant 1
    - Procuration rente publique, vente de rente etat 5%, 77f., 27 septembre 1851; MC/ET/XXIX/1137
      Nom, qualité: (Mme ou Mlle) Gregoire, Marie Francoise Adrienne.
      Domicile: Paris (Paris) rue Oudinot, 13.
      Nom, qualité: (M.) Ouzout, Louis.
      Domicile: Paris (Paris).
      Nom, qualité: (M.) Bruere, Charles Adolphe.
  - Minutes. 1851, août - septembre, août - septembre 1851; MC/ET/XXIX/1138
    - Procuration acte, consentement à mariage., 4 août 1851; MC/ET/XXIX/1138
      Nom, qualité: (Mme ou Mlle) Lacordaire, Marie Jeanne.
      Profession: ravaudeuse, Paris.
      Domicile: Paris (Paris) rue de Sevres, 42, hospice des Incurables.
      Relations: veuve de l'intervenant 2, veuve de l'intervenant 3, grand-mère maternelle de l'intervenant 5.
      Nom, qualité: (M.) Mabille, Nicolas.
      Nom, qualité: (M.) Bley, Antoine.
      Domicile: Paris (Paris) rue de Sevres, 42.
      Nom, qualité: (M.) Regnault, Auguste.
      Profession: marchand de nouveautes, Ribecourt (Oise).
      Domicile: Ribecourt (Oise).
      Nom, qualité: (Mme ou Mlle) Chevaux, Marie Josephine.
      Profession: couturiere, Ribecourt (Somme).
      Domicile: Ribecourt (Somme)
    - Mariage., 4 août 1851; MC/ET/XXIX/1138
      Nom, qualité: (M.) Liard, Alphonse Augustin.
      Domicile: Paris (Paris) rue du Four-St-Germain, 61.
      Nom, qualité: (M.) Liard, Jacques Augustin.
      Domicile: Chartres (Eure-et-Loir).
      Nom, qualité: (Mme ou Mlle) Roussel, Armantine Jeannette.
      Profession: lingere, Paris.
      Nom, qualité: (M.) Roussel, Pierre Marie Joseph.
      Profession: imprimeur, typographe, Paris.
      Domicile: Paris (Paris) rue du Four-St-Germain, 61
    - Procuration rente publique, vente de rente etat 5%, 450f., 5 août 1851; MC/ET/XXIX/1138
      Nom, qualité: (M.) Voeth, Gottfried.
      Domicile: Paris (Paris) rue des Jeuneurs, 14.
      Nom, qualité: (M.) Davilliers.
    - Testament olographe, depot., 5 août 1851; MC/ET/XXIX/1138
      Nom, qualité: (M.) Silvestre de, Augustin Francois.
      Domicile: Paris (Paris) rue Saint-Benoit, 25
    - Procuration revenus, substitution., 5 août 1851; MC/ET/XXIX/1138
      Domicile: Paris (Paris) rue de Grenelle, 3.
      Relations: procureur de l'intervenant 2.
      Domicile: Paris (Paris) rue Saint-Dominique Faubourg Saint-Germain, 25.
      Nom, qualité: (Mme ou Mlle) Gougenot Des Mousseaux, Flore Albane.
    - Vente, ferme, 150000f, Thaon (Calvados) Meurdrac., 6 août 1851; MC/ET/XXIX/1138
      Domicile: Paris (Paris) rue Saint-Dominique-St-Germain, 25.
      Nom, qualité: (M.) Salvayre, Medard Celestin.
      Profession: procureur general de la congregation de saint-lazare, Paris.
      Domicile: Paris (Paris) rue de Sevres, 95
    - Transport, créance, 61356f., 6 août 1851; MC/ET/XXIX/1138
      Relations: épouse de l'intervenant 2, créancier(e) de l'intervenant 2.
      Nom, qualité: (M.) Viallier, Francois Alphonse.
      Profession: prêtre, Paris.
    - Traite, remplacement de service militaire, 550f., 7 août 1851; MC/ET/XXIX/1138
      Nom, qualité: (M.) Faye, Joseph.
      Profession: soldat d'infanterie.
      Nom, qualité: (M.) Bonnaudet, Jean.
      Profession: soldat voltigeur.
    - Rente fonciere, titre nouvel, bail à surcens sur maison (ancien), 17f, Coucy-le-Chateau (Aisne)., 8 août 1851; MC/ET/XXIX/1138
      Nom, qualité: (M.) Bassee, Gustave Adolphe.
      Nom, qualité: (Mme ou Mlle) Bassee, Anne Isabelle.
      Relations: sœur de l'intervenant 1, héritier de l'intervenant 3.
      Nom, qualité: (M.) Bassee, Jacques.
      Nom, qualité: (Mme ou Mlle) Curelle, Melanie.
      Domicile: Coucy-le-Chateau (Aisne).
      Nom, qualité: (M.) Houssart, Alexandre Emmanuel.
      Profession: greffier de la justice de paix (ancien), Coucy-le-Chateau (Aisne).
      Domicile: Coucy-le-Chateau (Aisne)
    - Succession, notoriete., 9 août 1851; MC/ET/XXIX/1138
      Domicile: Rennes (Ille-et-Vilaine)
    - Succession, inventaire apres décès., 11 août 1851; MC/ET/XXIX/1138
      Intervenant 1:
      Nom, qualité: (M.) Canary, Pierre Francois Antoine.
      Profession: cremier, Paris.
      Domicile: Paris (Paris) rue des Ecouffes, 26
    - Traite, remplacement de service militaire, 1200f., 12 août 1851; MC/ET/XXIX/1138
      Nom, qualité: (M.) Le Bailly, Auguste Louis.
      Domicile: Paris (Paris) rue Saint-Dominique-St-Germain, 145.
      Nom, qualité: (M.) Cebe, Jacques.
      Domicile: Paris (Paris) Assemblee Nationale
    - Ratification, mainlevee, transport de créances, 2954f., 13 août 1851; MC/ET/XXIX/1138
      Nom, qualité: (Mme ou Mlle) Joly, Marie Josephine.
      Profession: merciere (ancienne), novice, Paris.
      Domicile: Paris (Paris) rue du Bac, 140, couvent des Soeurs de la Charite.
      Nom, qualité: (Mme ou Mlle) Collongeat, Clemence.
      Nom, qualité: (M.) Burillon, Luc.
      Profession: confiseur, Lyon (Rhône).
      Nom, qualité: (M.) Battur, Joseph Marie.
      Profession: négociant, Lyon (Rhône).
      Nom, qualité: (M.) Morateur, Jean Louis.
      Relations: associé(e) de l'intervenant 4.
      Nom, qualité: (M.) Darmeray, Denis.
      Domicile: Bourg-en-Bresse (Ain).
      Relations: acheteur de l'intervenant 1
    - Testament olographe, depot., 13 août 1851; MC/ET/XXIX/1138
      Nom, qualité: (Mme ou Mlle) Dadure, Aline Felicienne.
      Domicile: Paris (Paris) rue Paradis-Poissonniere, 51
    - Procuration acte, prise de possession de succession., 13 août 1851; MC/ET/XXIX/1138
      Nom, qualité: (Mme ou Mlle) Auve, Emilie Louise Felicie.
      Domicile: Paris (Paris) rue Paradis-Poissonniere, 51.
      Nom, qualité: (M.) Sanson, Jules Joseph Toussaint.
    - Prorogation, delai de remboursement d'emprunt, 15000f., 14 août 1851; MC/ET/XXIX/1138
      Nom, qualité: (M.) Bonnarie, Charles Jean Baptiste Leonard.
      Profession: négociant, Havre (le) (Seine-Maritime).
      Domicile: Havre (le) (Seine-Maritime).
      Domicile: Paris (Paris) rue de Lille, 56
    - Succession, liquidation., 18 août 1851; MC/ET/XXIX/1138
      Domicile: Paris (Paris) rue du Cherche-Midi, 57
    - Mariage., 19 août 1851; MC/ET/XXIX/1138
      Nom, qualité: (M.) Flandin, Charles.
      Nom, qualité: (M.) Flandin, Gaspard Etienne.
      Nom, qualité: (Mme ou Mlle) Sonis de, Suzanne Josephine Aline.
      Domicile: Paris (Paris) rue de Sevres, 16.
      Nom, qualité: (M.) Sonis de, Charles Jean Baptiste Gaston.
      Profession: chef d'escadron
    - Proces verbal de defaut, defaut de comparution., 19 août 1851; MC/ET/XXIX/1138
      Domicile: Paris (Paris) rue du Bac, 40.
      Nom, qualité: (M.) Pamart, Henri Charles.
      Domicile: Chapelle (la) (Paris) rue de la Goutte-d'Or, 12
    - Mainlevee, hypotheque., 19 août 1851; MC/ET/XXIX/1138
      Nom, qualité: (Mme ou Mlle) Lebastier, Caroline Angelique.
      Domicile: Paris (Paris) rue de Vaugirard, 54.
      Nom, qualité: (M.) Guillemin, Nicolas Alexandre.
      Nom, qualité: (M.) Chavaudon de, Alexandre Auguste Guillaume.
      Profession: officier de cavalerie (ancien), Paris.
      Domicile: Paris (Paris) rue des Petits-Augustins, 26
    - Donation entre epoux., 20 août 1851; MC/ET/XXIX/1138
      Nom, qualité: (M.) Guy, Claude Francois.
      Profession: employe à la prefecture, Paris.
      Domicile: Paris (Paris) rue de la Grande-Chaumiere, 8.
      Nom, qualité: (Mme ou Mlle) Aubertin, Marguerite.
    - Mainlevee, hypotheque., 20 août 1851; MC/ET/XXIX/1138
      Nom, qualité: (M.) Bail, Alexandre.
      Profession: notaire, propriétaire, Paris.
      Domicile: Paris (Paris) rue de la Ferme, 34bis.
      Nom, qualité: (M.) Forton, Denis.
      Profession: serrurier, Contilly (Sarthe).
      Domicile: Contilly (Sarthe)
    - Testament olographe, depot., 20 août 1851; MC/ET/XXIX/1138
      Nom, qualité: (M.) Lignac.
      Domicile: Paris (Paris) rue Rousselet-St-Germain
    - Donation entre epoux., 20 août 1851; MC/ET/XXIX/1138
      Domicile: Paris (Paris) rue de la Grande-Chaumiere, 8
    - Succession, liquidation., 22 août 1851; MC/ET/XXIX/1138
      Domicile: Paris (Paris) rue de Bourgogne, 35
    - Mariage., 23 août 1851; MC/ET/XXIX/1138
      Nom, qualité: (M.) Forgeois, Emile Seraphin Joseph.
      Profession: gerant de fabrique, Paris.
      Domicile: Paris (Paris) boulevard Saint-Jacques, 66.
      Nom, qualité: (M.) Forgeois, Francois Marie.
      Nom, qualité: (Mme ou Mlle) Duhamel, Hippolyte Sidonie.
      Profession: fabricant des produits chimiques, Paris.
      Domicile: Paris (Paris) rue de Monthyon, 13.
      Nom, qualité: (Mme ou Mlle) Duhamel, Caroline.
      Domicile: Saint-Pierre-les-Nemours (Seine-et-Marne)
    - Procuration acte, acceptation de donation-partage., 25 août 1851; MC/ET/XXIX/1138
      Nom, qualité: (M.) Texereau, Jean.
      Domicile: Paris (Paris) rue de Grenelle-St-Germain, 51.
      Relations: fils de l'intervenant 3.
      Nom, qualité: (M.) Fromenteau, Rene.
      Profession: cultivateur, Soulievres (Deux-Sèvres).
      Domicile: Soulievres (Deux-Sèvres).
      Nom, qualité: (M.) Texereau, Francois.
      Profession: cultivateur, Soulievres.
      Domicile: Soulievres (Deux-Sèvres)
    - Succession, liquidation., 25 août 1851; MC/ET/XXIX/1138
      Nom, qualité: (M.) Collinet, Nicolas.
      Profession: marchand d'ebenisterie, Paris.
      Domicile: Paris (Paris) rue Traversiere-St-Antoine, 73
    - Quittance, paiement d'adjudication de maison, 25595f, Versailles (Yvelines) boulevard de la Paix, 30., 25 août 1851; MC/ET/XXIX/1138
      Nom, qualité: (Mme ou Mlle) Hanault, Marie Sophie.
      Domicile: Versailles (Yvelines).
      Nom, qualité: (M.) Deslandes, Julien Vincent.
      Nom, qualité: (M.) Deslandes, Eugene Nicolas.
      Domicile: Paris (Paris) quai de la Megisserie, 84.
      Nom, qualité: (Mme ou Mlle) Deslandes, Anne Sophie.
      Relations: épouse de l'intervenant 6.
      Nom, qualité: (M.) Thibierge, Roger Adolphe.
      Profession: pharmacien, Versailles (Yvelines).
      Intervenant 7, en deuxième partie:
      Nom, qualité: (M.) Foltz, Adolphe Zephir Francois Adele.
      Profession: chef de l'etat-major des gardes nationales, general de brigade, Paris.
      Domicile: Paris (Paris) Tuileries
    - Donation entre epoux., 26 août 1851; MC/ET/XXIX/1138
      Nom, qualité: (M.) Maillat, Joseph.
      Domicile: Paris (Paris) rue Saint-Honore, 345.
      Nom, qualité: (Mme ou Mlle) Lacire, Marie Augustine.
    - Donation entre epoux., 26 août 1851; MC/ET/XXIX/1138
      Domicile: Paris (Paris) rue Saint-Honore, 345
    - Cahier des charges, adjudication de nue-propriete de lots de rentes etat 5%, 7035f., 27 août 1851; MC/ET/XXIX/1138
      Nom, qualité: (M.) Korsten, Jean Pierre Francois.
      Profession: tailleur coupeur, Paris.
      Domicile: Paris (Paris) rue Ollivier, 4
    - Traite, remplacement de service militaire, 200f., 27 août 1851; MC/ET/XXIX/1138
      Nom, qualité: (M.) Cosquet, Alexis.
      Nom, qualité: (M.) Chiappe, Jean Dominique.
    - Procuration acte, dépôt, prise de possession de succession., 29 août 1851; MC/ET/XXIX/1138
      Profession: joaillier (ancien), Dieppe (Seine-Maritime).
      Domicile: Dieppe (Seine-Maritime).
      Nom, qualité: (M.) Vauthrin, Isidore.
      Domicile: Paris (Paris) rue de Bussy, 13.
      Nom, qualité: (Mme ou Mlle) Prieur, Anne Gabrielle.
    - Succession, partage, depot., 29 août 1851; MC/ET/XXIX/1138
      Nom, qualité: (M.) Regnault d'Evry, Aglibert Jacques.
      Nom, qualité: (Mme ou Mlle) Besnier, Adelaide Charlotte.
    - Mainlevee, hypotheque., 30 août 1851; MC/ET/XXIX/1138
      Domicile: Paris (Paris) rue de Lille, 103.
      Relations: séparé(e) de corps et de biens de l'intervenant 2.
      Nom, qualité: (M.) Lhote, Charles Jean Baptiste (fils).
    - Donation, rente viagere en cas de survie, 4000f., 1er septembre 1851; MC/ET/XXIX/1138
      Nom, qualité: (M.) Lhote, Isidore Charlotte.
      Domicile: Paris (Paris) rue d'Orleans-Saint-Marcel, 7.
      Nom, qualité: (M.) Lemoine, Edme Jean Baptiste.
      Domicile: Paris (Paris) rue d'Orleans-Saint-Marcel, 7
    - Liquidation, proces-verbal, reprises apres separation de biens., 1er septembre 1851; MC/ET/XXIX/1138
      Domicile: Paris (Paris) rue d'Orleans-Saint-Marcel-7.
    - Mainlevee, hypotheque., 3 septembre 1851; MC/ET/XXIX/1138
      Domicile: Vic-sur-Aisne (Aisne).
    - Traite, remplacement de service militaire, 250f., 5 septembre 1851; MC/ET/XXIX/1138
      Nom, qualité: (M.) Le Maitre, Jacques Auguste.
      Profession: grenadier, Paris.
      Nom, qualité: (M.) Courtel, Joachim.
      Profession: tambour, Paris.
    - Quittance, subrogation, reglement de dette, 32200f., 5 septembre 1851; MC/ET/XXIX/1138
      Nom, qualité: (M.) Delacroix Chevriere d'Ornacieux De Sayve, Auguste.
      Nom, qualité: (M.) Villers, Francois Jerome Ernest Berthe.
      Domicile: Paris (Paris) rue Saint-Honore, 348.
      Nom, qualité: (M.) Salvayre, Medord Philemon Celestin.
    - Notoriete, prenoms., 6 septembre 1851; MC/ET/XXIX/1138
      Nom, qualité: (Mme ou Mlle) Bergerot, Cecile Therese Gabrielle.
      Domicile: Nantes (Loire-Atlantique).
      Nom, qualité: (M.) Guerin, Louis.
      Profession: négociant, Nantes (Loire-Atlantique).
      Domicile: Nantes (Loire-Atlantique)
    - Mariage., 9 septembre 1851; MC/ET/XXIX/1138
      Nom, qualité: (M.) Carge, Victor Auguste.
      Profession: tapissier (ouvrier), Paris.
      Domicile: Paris (Paris) rue de Grenelle-St-Germain, 10.
      Nom, qualité: (M.) Carge, Victor.
      Nom, qualité: (Mme ou Mlle) Bauller, Amelie Elise Antoinette.
      Nom, qualité: (M.) Bauller, Charles Lucien Claude.
      Profession: musicien, Paris.
      Domicile: Paris (Paris) rue de Grenelle-St-Germain, 10
    - Vente, maison, 8500f, Paris (Paris) rue de Constantine, 92., 9 septembre 1851; MC/ET/XXIX/1138
      Nom, qualité: (Mme ou Mlle) Lethimonier, Marie Elisabeth.
      Nom, qualité: (M.) Peulvey-Chapelle, Pierre Cesaire.
      Nom, qualité: (M.) Croullebois, Hilaire Francois Honore.
      Domicile: Paris (Paris) rue du Bac, 28
    - Procuration acte, acceptation de donation-partage., 10 septembre 1851; MC/ET/XXIX/1138
      Nom, qualité: (Mme ou Mlle) Pitie, Catherine.
      Domicile: Paris (Paris) rue Guisarde, 19.
      Relations: épouse de l'intervenant 2, fille de l'intervenant 4.
      Nom, qualité: (M.) Marie, Joseph.
      Profession: fondeur en caracteres (ouvrier), Paris.
      Nom, qualité: (M.) Pitie, Pierre.
      Profession: cultivateur, Semezanges (Côte-d'Or).
      Domicile: Semezanges (Côte-d'Or).
      Nom, qualité: (M.) Pitie, Claude.
      Profession: journalier, Semezanges (Côte-d'Or).
      Domicile: Semezanges (Côte-d'Or)
    - Succession, partage., 11 septembre 1851; MC/ET/XXIX/1138
      Nom, qualité: (Mme ou Mlle) Lepere, Eleonore Angelique.
      Domicile: Paris (Paris) carrefour de l'Odeon, 3.
      Nom, qualité: (M.) Gendry, Felix.
      Profession: restaurateur, Paris.
      Domicile: Paris (Paris) carrefour de l'Odeon, 3
    - Procuration acte, substitution., 13 septembre 1851; MC/ET/XXIX/1138
      Nom, qualité: (M.) Guesnon, Onesiphor.
      Domicile: Paris (Paris) rue d'Antin, 9.
      Nom, qualité: (M.) Argent De Deux-Fontaine D', Charles Alfred.
      Domicile: Paris (Paris) rue Rochechouart, 21.
      Nom, qualité: (M.) Castel, Marie Etienne Emile.
      Profession: notaire, Chartres (Eure-et-Loir).
      Domicile: Chartres (Eure-et-Loir)
    - Mariage., 17 septembre 1851; MC/ET/XXIX/1138
      Nom, qualité: (M.) Morel, Claude Antoine.
      Domicile: Paris (Paris) rue de Grenelle-St-Germain, 84.
      Nom, qualité: (M.) Morel, Jean Baptiste.
      Profession: veterinaire.
      Nom, qualité: (Mme ou Mlle) Poupon, Maris.
      Profession: marchande de vin, Paris.
      Domicile: Paris (Paris) rue de Grenelle-St-Germain, 92.
      Nom, qualité: (M.) Demons, Philibert.
    - Quittance, subrogation, reglement de dette, 22070f., 17 septembre 1851; MC/ET/XXIX/1138
      Nom, qualité: (M.) Villers de, Francois Jerome Ernest Berthe.
      Domicile: Paris (Paris) rue Saint-Honore, 343.
      Domicile: Paris (Paris) rue des Sevres, 95
    - Procuration acte, prise de possession de succession., 17 septembre 1851; MC/ET/XXIX/1138
      Nom, qualité: (M.) Carrouget, Louis Victor Polycarpe.
      Profession: berger, Noisy-le-Grand (Seine-Saint-Denis).
      Domicile: Noisy-le-Grand (Seine-Saint-Denis).
      Relations: héritier de l'intervenant 4.
      Nom, qualité: (Mme ou Mlle) Carrouget, Louise Francoise Adelaide.
      Domicile: Saint-Maur-des-Fosses (Val-de-Marne).
      Nom, qualité: (M.) Voisard, Leon.
      Nom, qualité: (M.) Ouzout, Louis Francois Joseph.
    - Quittance, remboursement de créance, 5342f., 18 septembre 1851; MC/ET/XXIX/1138
      Nom, qualité: (M.) Aubin, Jean Baptiste Casimir.
      Domicile: Paris (Paris) rue Popincourt, 5.
    - Autorisation, prise de possession de succession., 18 septembre 1851; MC/ET/XXIX/1138
      Nom, qualité: (M.) Noel, Nicolas Francois.
      Domicile: Paris (Paris) rue Saint-Placide, 14.
      Nom, qualité: (Mme ou Mlle) Dufosse, Elisabeth.
      Nom, qualité: (Mme ou Mlle) Deblangy, Genevieve.
      Domicile: Amiens (Somme) Petit-Saint-Jean.
      Relations: épouse de l'intervenant 4.
      Nom, qualité: (M.) Dufosse, Nicolas Laurent.
      Domicile: Aliens (Somme) Petit-Saint-Jean
    - Donation, maison et rente annuelle et perpetuelle 3%, 1300f, Villers-en-Arthies (95)., 19 septembre 1851; MC/ET/XXIX/1138
      Nom, qualité: (Mme ou Mlle) Monginot de, Marie Antoinette Justine.
      Domicile: Montereau (Seine-et-Marne).
      Nom, qualité: (M.) Laugier De Beaurecueil de, Jean Francois Just.
      Nom: Communaute Des Soeurs De La Charite De Saint-Vincent-De-Paul.
      Domicile: Paris (Paris) rue du Bac, 140
    - Succession, inventaire apres décès., 20 septembre 1851; MC/ET/XXIX/1138
      Nom, qualité: (M.) Ouzout, Francois Louis Joseph.
      Domicile: Paris (Paris) rue de Babylone, 47
    - Succession, notoriete, rectification des prenoms., 23 septembre 1851; MC/ET/XXIX/1138
    - Mainlevee, hypotheques., 23 septembre 1851; MC/ET/XXIX/1138
      Nom, qualité: (M.) Lhote, Louis Edouard.
      Profession: brasseur (marchand), Vincennes (Val-de-Marne).
      Domicile: Vincennes (Val-de-Marne)
    - Succession, inventaire apres décès., 24 septembre 1851; MC/ET/XXIX/1138
      Profession: membre de l'institut.